臺灣高雄地方法院刑事判決　　　　　 96年度交簡上字第193號
上　訴　人　臺灣高雄地方法院檢察署檢察官
上　訴　人
即　被　告　乙○○○
上列上訴人因被告過失傷害案件，不服本院交通法庭中華民國96
年5 月28日96年度交簡字第1869號簡易判決（聲請簡易判決處刑
案號：96年度調偵字第403 號），提起上訴，本院管轄之第二審
合議庭判決如下：
    主  文
原判決撤銷。
乙○○○因過失傷害人，處拘役伍拾日，如易科罰金，以新臺幣
壹仟元折算壹日；減為拘役貳拾伍日，如易科罰金，以新臺幣壹
仟元折算壹日。緩刑貳年。
    事  實
一、乙○○○考領有重型機車駕駛執照，於民國95年9 月13日17
    時50分許，騎乘車牌號碼H7Y-921 號重型機車，沿高雄市○
    鎮區○○路由東往西方向，甫行近該路與瑞祥街交岔路口之
    際，理應注意車輛行駛至交岔路口應遵守燈光號誌，並應注
    意車前狀況，隨時採取必要之安全措施，而當時天候晴、暮
    光、柏油路面無缺陷、道路無障礙物、視距良好，並無不能
    注意之情事，詎乙○○○竟疏未注意及此，在其行向號誌呈
    現紅燈之狀態下，貿然闖入路口，復又疏未注意車前狀況，
    適有甲○○騎乘車牌號碼XSJ-962 號重型機車，沿瑞祥街由
    南往北方向行駛亦行經同一路口（行向燈號呈現綠燈），突
    見乙○○○所騎乘之機車闖越紅燈後急於閃避，甲○○所騎
    乘之機車因而打滑倒地，致自身受有腰薦椎滑脫（聲請簡易
    判決處刑書及原審判決書均漏載此）、左鎖骨骨折等傷害。
    乙○○○於肇事後留在事故現場向前來處理之警員坦承肇事
    ，嗣並接受裁判。
二、案經甲○○訴由臺灣高雄地方法院檢察署檢察官偵查後，聲
    請逕以簡易判決處刑。
    理  由
壹、程序方面
    證人即告訴人甲○○於警詢中所為之陳述，及卷附道路交通
    事故現場圖、道路交通事故調查表（一）、（二）、高雄醫
    學大學附設中和紀念醫院及阮綜合醫院診斷證明書等件，均
    經被告乙○○○同意作為證據使用。本院審酌前開言詞、書
    面陳述作成時之狀況，俱認為適當，依刑事訴訟法第159 條
    之5 第1 項，應有證據能力。
貳、實體方面
一、訊據被告乙○○○於本院審理中，就其在前開時、地，因自
    身闖紅燈及疏未注意車前狀況等過失，致告訴人甲○○受有
    腰薦椎滑脫、左鎖骨骨折等傷害各情，已自白不諱（本院卷
    第49頁），核與證人即告訴人甲○○於警詢之陳述相符，此
    外，並有道路交通事故現場圖、道路交通事故調查表（一）
    、（二）各1 份、現場照片11張、高雄醫學大學附設中和紀
    念醫院及阮綜合醫院診斷證明書各1 紙在卷可稽，足認被告
    之首開自白合於事實，可堪採信。又卷附高雄醫學大學附設
    中和紀念醫院96年8 月28日函乃清楚載明：告訴人所罹腰椎
    滑脫症致至其目前之腰椎彎度因疼痛而減少，但在一段時間
    復健後可能會改善等語（本院卷第36頁），是以告訴人因本
    件車禍事故所受傷勢，應尚未達之重傷程度，也併予指明。
    綜上，本案事證已臻明確，被告因騎車過失致告訴人於傷之
    犯行，至堪認定。
二、核被告所為，係犯刑法第284 條第1 項前段之過失傷害罪。
    被告於肇事後留在事故現場向前來處理之警員坦承肇事，嗣
    並接受裁判一情，由卷附高雄市政府警察局交通大隊交通事
    故紀錄表（警卷第15頁）所示，被告該份紀錄表係在現場作
    成一情，即足佐之，爰依刑法第62條前段之規定，減輕其刑
    。
三、原審之判決，固非無見。惟：（一）原審漏未審認被告之自
    首情事，致未予引用刑法第62條前段規定予以減刑，尚有未
    合；（二）原審未及適用96年7 月16日施行之中華民國九十
    六年罪犯減刑條例，亦嫌不當。檢察官援告訴人之請求，未
    附理由提出上訴；及被告上訴意旨請求給予告訴人和解之機
    會，復以所騎乘之車輛始終未與告訴人所騎乘之車輛發生碰
    撞一情，推論自身之違規行為應尚與本件車禍事故無關云云
    （惟於本院審理中已不復爭執），雖俱屬無理由，然原審判
    決既有前開不當之處，自應由本院將原判決撤銷改判。
四、本院審酌被告因自身一時駕車不慎，造成告訴人受傷，且傷
    勢非屬輕微，固有不該；惟念被告於本院審理中已知全然坦
    承犯行，並業與告訴人達成和解，有卷附本院調解程序筆錄
    1 份（本院卷第32頁）可按，犯後態度尚佳等一切情狀，爰
    量處如主文第2 項所示之刑，並諭知易科罰金之折算標準。
    又被告所犯本案之時間點，在96年4 月24日前，且合於中華
    民國九十六年罪犯減刑條例所定之減刑條件，爰依該條例減
    其宣告刑二分之一，並諭知易科罰金之折算標準。末被告前
    未曾因故意犯罪受有期徒刑以上刑之宣告，有臺灣高等法院
    被告前案紀錄表1 份在卷足憑，其因一時駕車不慎，偶罹刑
    典，且於本院審理中坦承犯行，並業與告訴人達成和解，犯
    後態度尚佳，俱如前述，經此罪刑之宣告後，當知所警惕，
    信無再犯之虞，本院認前開所宣告之刑，以暫不執行為適當
    ，爰依刑法第74條第1 項第1 款之規定，予以宣告緩刑2 年
    ，以啟自新。
據上論斷，依刑事訴訟法第455 條之1 第1 項、第3 項、第369
條第1 項前段、第364 條、第299 條第1 項前段，刑法第284 條
第1 項前段、第62條前段、第41條第1 項前段、第74條第1 項第
1 款，刑法施行法第1 條之1 ，中華民國九十六年罪犯減刑條例
第2 條第1 項第3 款、第7 條，判決如主文。
本案經檢察官丙○○到庭執行職務。
中　　華　　民　　國　　96　　年　　10　　月　　2 　　日
                  交通法庭  審判長法　官  陳玉聰
                                  法  官  楊淑珍
                                  法  官  莊珮吟
以上正本證明與原本無異。
本判決不得上訴。
中　　華　　民　　國　　96　　年　　10　　月　　2 　　日
                                  書記官  王淑娟
◎附錄本案所犯法條：
《刑法第284 條第1 項》
因過失傷害人者，處6 月以下有期徒刑、拘役或500 元以下罰金
，致重傷者，處1 年以下有期徒刑、拘役或500 元以下罰金。
《刑法施行法第1 條之1 》
中華民國94年1 月7 日刑法修正施行後，刑法分則編所定罰金之
貨幣單位為新臺幣。
94年1 月7 日刑法修正時，刑法分則編未修正之條文定有罰金者
，自94年1 月7 日刑法修正施行後，就其所定數額提高為30倍。
但72年6 月26日至94年1 月7 日新增或修正之條文，就其所定數
額提高為3 倍。
